臺灣臺南地方法院刑事判決　　　　　　　　　　　　　九十三年度訴字第二四四號
　　公　訴　人　臺灣臺南地方法院檢察署檢察官
　　被　　　告　甲○○
右列被告因違反毒品危害防制條例案件，經檢察官提起公訴（九十三年度毒偵緝字第
五一號、九三年度毒偵字第四四０號），被告就被訴事實為有罪之陳述，經本院裁定
由受命法官獨任進行簡式審判程序後，判決如左：
    主  文
甲○○連續施用第一級毒品，累犯，處有期徒刑捌月。
    事  實
一、甲○○曾因違反肅清煙毒條例案件，經臺灣高等法院臺南分院以八十七年度上訴
    字第二一五號判處有期徒刑三年八月確定，於八十七年四月二十四日入監執行，
    嗣於八十九年四月十二日因縮短刑期假釋出監，又因撤銷假釋，而於九十年九月
    十五日入監執行殘餘刑期，甫於九十二年七月十四日縮短刑期執行完畢。甲○○
    又於九十年間因施用第一級毒品海洛因案件，經依本院九十年度毒聲字第一一一
    五號裁定送觀察、勒戒後，認有繼續施用毒品之傾向，而依本院九十年度毒聲字
    第二五一四號裁定令入戒治處所施以強制戒治，嗣因戒治成效評定合格，認無繼
    續戒治之必要，經本院以九十一年度毒聲字第七０九號裁定停止戒治，所餘戒治
    期間付保護管束，於九十一年十二月八日交付保護管束期滿，經臺灣臺南地方法
    院檢察署檢察官於九十一年十二月十七日，以九十一年度戒毒字第四一三號為不
    起訴處分確定。詎其仍不知悔改，復基於施用第一級毒品之概括犯意，自九十二
    年九月初某日起至九十三年二月十一日止，在臺南市○區○○路新洋加油站廁所
    內及臺南市東門城附近之友人住處等處，以將海洛因摻入香煙內點燃吸食或將海
    洛因稀釋後置入針筒注射之方式，連續施用第一級毒品海洛因多次，嗣於九十二
    年十月二十四日晚間九時五分許，在臺南市○○路與樹林街口，因其形跡可疑，
    為警攔檢經其同意採集尿液送驗而查獲；復於及九十三年二月十一日晚間九時許
    ，在臺南市○區○○路新洋加油站前，因通緝為警緝獲，並經採尿送驗而查知上
    情。
二、案經臺南市警察局第六分局報請臺灣臺南地方法院檢察署檢察官偵查起訴。
    理  由
一、右揭犯罪事實，迭據被告甲○○於警訊及偵審中坦承不諱，且被告為警查獲後分
    別於九十二年十月二十四日二十三時四十五分及九十三年二月十一日二十二時許
    所採集之尿液經送驗結果，呈現嗎啡陽性反應（按海洛因係由嗎啡經化學合成而
    製得，經注射人體後，因代謝而分解又生成嗎啡，因此海洛因在進入人體後，均
    以嗎啡型態排於尿液中），有臺南市衛生局九十二年十月三十一日南市衛驗字第
    九二０七七二號、臺南市衛生局九十三年二月十八日南市衛驗字第九三０一五０
    號尿液檢驗成績書各一紙、臺南市警察局第六分局偵辦毒品危害防制條例案件尿
    液檢體送檢清冊二紙在卷可稽，足證被告之自白核與事實相符，堪以採信。又被
    告前因施用第一級毒品海洛因案件，經依本院九十年度毒聲字第一一一五號裁定
    及臺灣高等法院臺南分院以九十年度毒抗字第二二五號裁定送觀察、勒戒後，認
    有繼續施用毒品之傾向，再依本院九十年度毒聲字第二五一四號裁定令入戒治處
    所施以強制戒治，嗣因戒治成效評定合格，認無繼續戒治之必要，而依本院以九
    十一年度毒聲字第七０九號裁定停止戒治，所餘戒治期間付保護管束，於九十一
    年十二月八日交付保護管束期滿，經臺灣臺南地方法院檢察署檢察官於九十一年
    十二月十七日以九十一年度戒毒字第四一三號為不起訴處分確定等情，有前開不
    起訴處分書、臺灣臺南地方法院檢察署刑案資料查註紀錄表及臺灣高等法院被告
    全國前案紀錄表附卷足憑，是被告於五年內再犯施用第一級毒品海洛因之犯行，
    事證明確，洵堪認定，應依法論科。
二、查海洛因屬毒品危害防制條例第二條第二項第一款所列之第一級毒品，是核被告
    所為，係犯修正後毒品危害防制條例第十條第一項之施用第一級毒品罪。其施用
    前後持有第一級毒品海洛因之低度刑為，為其施用之高行為吸收，不另論罪。被
    告先後多次施用第一級毒品之犯行，時間緊接，方法相同，所犯係構成要件同一
    之罪名，顯係基於概括犯意反覆為之，為連續犯，應依法加重其刑。又被告前因
    違反肅清煙毒條例案件，經臺灣高等法院臺南分院以八十七年上訴字第二一五號
    判處有期徒刑三年八月確定，甫於九十二年七月十四日執行完畢，有卷附臺灣高
    等法院被告全國前案紀錄表可按，其受有期徒刑之執行完畢，五年內再犯本件有
    期徒刑以上之罪，為累犯，應依法遞加重其刑。爰審酌被告前已因施用毒品行為
    ，經送觀察勒戒、強制戒治，仍再犯本案，顯見其意志力薄弱，未能戒除施用毒
    品之惡習，惟施用毒品行為本質乃屬對自我身心健康之自戕行為，尚未生巨大危
    害於整體社會，及其犯後坦承犯行，態度良好等一切情狀，量處如主文所示之刑
    。
據上論斷，應依刑事訴訟法第二百七十三條之一第一項、第二百九十九條第一項前段
，毒品危害防制條例第十條第一項，刑法第十一條前段、第五十六條、第四十七條，
判決如主文。
本案經檢察官乙○○到庭執行職務。
中      華      民      國      九十三      年      五      月    五    日
                                  臺灣臺南地方法院刑事第五庭
                                          法  官  林佩儒
右正本證明與原本無異。
如不服本判決，應於判決送達後十日內向本院提出上訴狀( 應附繕本 )。
                                          書記官  廖文靜
中      華      民      國      九十三     年      五     月     十     日
附錄法條：
毒品危害防制條例第十條第一項：
施用第一級毒品者，處六月以上五年以下有期徒刑。
